臺灣臺中地方法院刑事判決　　　　　　　100年度交自字第2號
自　訴　人　劉文漢
自訴代理人　黃呈利律師
被　　　告　江澄洲
選任辯護人　胡昇寶律師
上列被告因過失傷害案件，經自訴人提起自訴，本院判決如下：
：
    主    文
江澄洲因過失傷害人，處有期徒刑參月，如易科罰金，以新臺幣
壹仟元折算壹日。
    犯罪事實
一、江澄洲考領有普通小型車駕駛執照，於民國99年9 月17日晚
    間8 時許，駕駛車牌號碼5629-ZE 號自用小客車，沿臺中市
    ○○○路（自訴狀誤繕為太原北路）由南往北（即往漢陽街
    ）方向行駛，於同日晚間8 時20分許，行至忠太西路（該路
    於過太原北路後路名變為漢陽街）與太原北路交岔路口欲左
    轉往西行駛時，本應注意車前人、車狀況，隨時採取必要之
    安全措施，以避免危險之發生，及汽車行近行人穿越道前，
    應減速慢行，遇有行人穿越時，無論有無交通警察指揮或號
    誌指示，均應暫停讓行人優先通過，而當時天氣晴，夜間有
    照明設備，視距良好，道路舖有柏油，路況正常，並無障礙
    物或其他缺陷，且依其智識、能力亦無不能注意之情事，詎
    江澄洲駕駛上開自小客車自太原西路左轉太原北路行駛時，
    疏未注意行人劉文漢正徒步沿行人穿越道由南往北穿越太原
    北路，而疏未禮讓劉文漢先行及採取必要之閃避措施，造成
    其所駕駛之上開自小客車左前車輪處撞擊並輾壓劉文漢之腿
    部，致使劉文漢受有右腿脛骨腓骨粉碎性骨折、右足背壓迫
    性潰瘍之傷害。劉文漢於車禍肇事致人受傷犯罪後，於尚未
    經有偵查權限之公務員發覺前，即主動報警，並表明其為肇
    事人，而自首接受裁判。
二、案經劉文漢向本院提起自訴。
    理  由
一、證據能力方面：
    按被告以外之人於審判外之言詞或書面陳述，除法律有規定
    者外，不得作為證據，刑事訴訟法第159 條固定有明文，惟
    被告以外之人於審判外之陳述，雖不符同法第159 條之1 至
    之4 規定，而經當事人於審判程序同意作為證據，法院審酌
    該言詞陳述或書面陳述作成時之情況，認為適當者，亦得為
    證據；又當事人、代理人或辯護人於法院調查證據時，知有
    第159 條第1 項不得為證據之情形，而未於言詞辯論終結前
    聲明異議者，視為有前項之同意，同法第159 條之5 亦定有
    明文。查本判決所引用證據，其中屬傳聞證據部分，自訴人
    、自訴代理人、被告及選任辯護人均知該等證據資料為傳聞
    證據，惟迄本院言詞辯論終結前均未聲明異議，應視為同意
    作為本案之證據，本院審酌該等證據資料之取得或作成，並
    無不當或違法之情形，認以之為本案之證據為適當，故應認
    有證據能力。
二、上開犯罪事實，業據被告於本院審理中坦承不諱（見本院卷
    第76頁反面、77頁反面），核與證人即自訴人劉文漢於本院
    審理中證稱其徒步穿越行人穿越道時遭被告駕駛之上開自小
    客車撞擊而受傷等情（見本院卷第76至77頁）大致相符，並
    有道路交通事故現場圖1 份、道路交通事故調查報告表(一)(二)
    各1 份、臺中市○○○道路交通事故談話紀錄表2 份、道路
    交通事故現場照片7 張、國軍臺中總醫院中清院區診斷證明
    書1 份在卷可憑（見本院卷第12、21至28、32至35頁），足
    見被告前開自白核與事實相符，應堪採信。是自訴狀有關被
    告駕駛上開自小客車係沿臺中市○○○路行至漢陽街口，由
    漢陽街口駛出之記載，應係誤認，自應予以更正。
三、按汽車行經行人穿越道前，應減速慢行，遇有行人穿越時，
    無論有交通警察指揮或號誌指示，均應暫停讓行人通過；又
    汽車行駛時，駕駛人應注意車前狀況，並隨時採取必要之安
    全措施，以避免危險之發生，道路交通安全規則第103 條第
    2 項、第94條第3 項分別定有明文，此亦為考領有普通小型
    車駕駛執照之被告應注意之義務並能注意之義務（見道路交
    通事故調查報告表(二)所載），而肇事當時之天侯晴，夜間有
    照明設備，道路鋪有柏油，乾燥無缺陷，亦無任障礙物，視
    距良好，有前揭道路交通事故調查報告表及車禍現場照片可
    憑，再依被告之智識、能力等情，亦無不能注意之情事，且
    自訴人劉文漢係自被告左側沿行人穿越道橫越太原北路，被
    告係在所行駛之車道內撞到自訴人劉文漢等情，亦有上開道
    路交通事故現場圖可佐，可見被告只要稍加注意，應可發現
    自訴人劉文漢正徒步自其左方沿行人穿越道太原北路，詎其
    疏未注意車前狀況，而未能適時發現正在穿越道路之自訴人
    劉文漢，致未能暫停禮讓自訴人劉文漢先行或採取閃避之安
    全措施，造成其所駕駛之上開自小客車撞擊自訴人劉文漢，
    是被告之駕駛行為有過失，至為顯然。又自訴人劉文漢確因
    本件車禍受有右腿脛骨腓骨粉碎性骨折、右足背壓迫性潰瘍
    之傷害，此有國軍臺中總醫院中清院區出具之診斷證明書附
    卷可稽，足見被告之過失犯行與自訴人之傷害間，顯有相當
    因果關係。是本案事證已臻明確，被告之過失傷害犯行，洵
    堪認定。
四、核被告江澄洲所為，係犯刑法第284 條第1 項前段之過失傷
    害罪。又被告為汽車駕駛人，行經行人穿越道前不依規定讓
    行人先行，因而致人受傷，依法應負刑事責任，應依道路交
    通管理處罰條例第86條第1 項之規定加重其刑。再被告於肇
    事後，犯罪未被有偵查權限之人發覺前，即主動報警，並表
    明其為肇事人乙節，有臺中市○○○道路交通事故肇事人自
    首情形紀錄表1 份在卷可憑（見本院卷第29頁），嗣並接受
    本院裁判，當已合於自首之規定，爰依刑法第62條前段之規
    定，減輕其刑，並依法先加後減。爰審酌被告疏於行車安全
    之注意義務而肇事，致自訴人受有右腿脛骨腓骨粉碎性骨折
    、右足背壓迫性潰瘍等非輕傷害，對自訴人之身體、精神造
    成莫大之痛苦及生活之不便，其過失情節及所生危害非輕，
    因就賠償金額差距太大而迄今因未與自訴人達成和解，及被
    告犯後坦承犯行，態度尚非不佳等一切情狀，量處如主文所
    示之刑，並諭知以新臺幣1 千元折算1 日之易科罰金折算標
    準，以示警惕。
據上論斷，應依刑事訴訟法第284 條之1 、第299 條第1 項前段
，通管理處罰條例第86條第1 項，刑法第284 條第1 項前段、第
62條前段、第41條第1 項前段，刑法施行法第1 條第1 項、第2
項前段，判決如主文。
中    華    民    國   100    年    11    月    23    日
                  刑事第十七庭  法  官  廖純卿
以上正本證明與原本無異。
如不服本判決應於收受判決後10日內向本院提出上訴書狀，並應
敘述具體理由；其未敘述上訴理由者，應於上訴期間屆滿後20日
內向本院補提理由書（均須按他造當事人之人數附繕本）「切勿
逕送上級法院」。
                                書記官  李國敬
中    華    民    國   100    年    11    月    23    日
附錄論罪科刑法條
中華民國刑法第284條
（過失傷害罪）
因過失傷害人者，處 6 月以下有期徒刑、拘役或 5 百元以下罰
金，致重傷者，處 1 年以下有期徒刑、拘役或 5 百元以下罰金
。
從事業務之人，因業務上之過失傷害人者，處 1 年以下有期徒
刑、拘役或 1 千元以下罰金，致重傷者，處 3 年以下有期徒刑
、拘役或 2 千元以下罰金。